【裁判字號】    92,上易,407
【裁判日期】    920605
【裁判案由】    竊盜等
【裁判全文】
臺灣高等法院臺南分院刑事判決           九十二年度上易字第四七號  孝股
    上  訴  人
    即  被  告  乙○○
右上訴人因竊盜等案件，不服臺灣嘉義地方法院九十二年度易字第九三號，中華民國
九十二年四月七日第一審判決（起訴案號：臺灣嘉義地方法院檢察署九十一年度偵字
第五八七二、六二二五號），提起上訴，本院判決如左：
    主  文
上訴駁回。
    事  實
一、乙○○曾因恐嚇等案件，經臺灣嘉義地方法院於民國（下同）八十九年十二月二
    十日以八十九年度易字第八四七號判決就恐嚇部分處有期徒刑二月，就毀損部分
    處罰金四千元，緩刑二年並交付保護管束，於九十年二月八日確定，仍不知悔改
    （不構成累犯）。其明知坐落嘉義縣太保市新埤里二０一之一號房屋係其父甲○
    ○所有，竟基於意圖為自己不法所有之概括犯意，先於九十一年八月十七日上午
    八時許（公訴意旨誤為九十一年八月十六日晚上八時許），徒手竊取該屋鋁門一
    扇得手，再於九十一年八月二十日下午二時許（公訴意旨誤為一時許），攜帶其
    所有客觀上足供為兇器使用之電鑽一把（未據扣案，公訴意旨漏載），竊取該屋
    不鏽鋼門一扇得手。乙○○又另行起意，於九十一年八月二十二日下午六時十分
    許，以腳踢壞該屋之房門（原判決誤載其以所有之鑰匙損壞房門，應予更正），
    足以生損害於甲○○。
二、案經甲○○訴由嘉義縣警察局水上分局報告臺灣嘉義地方法院檢察署檢察官偵查
    起訴。
    理  由
一、上訴人即被告乙○○經本院合法傳喚，無正當理由不到庭，惟據其於原審審理時
    固坦認右開房屋為告訴人甲○○所有，然矢口否認有何竊盜及毀損犯行，辯稱：
    門是我的云云。惟查：右揭犯罪事實，業據被告於警訊及檢察官偵查中坦承不諱
    （第0000000000號警卷第一至二頁，第五八七二號偵查卷第十一頁反
    面），核與告訴人於警訊、檢察官偵查中及原審審理中指訴之情節相符（第00
    00000000號警卷第三至五頁，第0000000000號警卷第二頁，
    第五八七二號偵查卷第六頁正面至第七頁反面，原審卷第十三頁），並有不鏽鋼
    門被竊後所餘門柱照片一張、房門毀損照片二張及扣押書、贓物認領保管單各一
    紙可憑（第0000000000號警卷第六至八頁，第0000000000
    號警卷第三頁）。其次，被告竊取不鏽鋼門係攜帶電鑽為之，該電鑽雖未扣案，
    惟既有鑿穿堅硬物體之功能，客觀上當足供為兇器使用無疑。再者，告訴人於警
    訊及檢察官偵查中均指稱房門遭被告以腳踢壞等語（第0000000000號
    警卷第二頁反面、第五八七二號偵查卷第七頁），而被告於檢察官偵查中亦坦認
    破壞房門之事實（第五八七二號偵查卷第十一頁反面），復於原審審理時陳稱：
    「因為我父親把我的衣物放在房間，所以我把門踢開。」（原審卷第二十三頁）
    ，可知被告確係以腳踢壞房門，而非如被告於警訊中所述係以自備之鑰匙用力破
    壞樓下房門及鎖云云；又參以前開房門毀損照片觀之，被告所毀損者應係房門，
    而非房門上之門鎖。此外，被告損壞房門，對於告訴人財產之完整性及使用收益
    均有破壞，自足生損害於告訴人。綜上論述，被告所辯，顯屬事後卸責之詞，不
    足採信，事證明確，其犯行堪以認定。
二、核被告乙○○於九十一年八月十七日所為，係犯刑法第三百二十條第一項之竊盜
    罪；其於同年月二十日所為，係犯刑法第三百二十一條第一項第三款之攜帶兇器
    竊盜罪；其於同年月二十二日所為，係犯刑法第三百五十四條之毀損罪。被告係
    攜帶客觀上足供為兇器使用之電鑽竊取不鏽鋼門，已如前述，公訴意旨漏未斟酌
    此點，而認被告該次係犯刑法第三百二十條第一項之竊盜罪，尚有未洽，惟其基
    本事實同一，本院自應予以審理，並變更其起訴法條。被告先後二次竊盜犯行，
    時間緊接，犯罪基本構成要件相同，顯係基於概括犯意為之，應依刑法第五十六
    條連續犯規定，論以刑法第三百二十一條第一項第三款之攜帶兇器竊盜罪，並加
    重其刑。被告所犯攜帶兇器竊盜及毀損罪，犯意各別，行為不同，罪名互異，應
    分論併罰。被告竊盜時間先後為九十一年八月十七日上午八時許、九十一年八月
    二十日下午二時許（第0000000000號警卷第一頁反面），並非九十一
    年八月十六日晚上八時許、九十一年八月二十日下午一時許；第二次竊盜係攜帶
    電鑽為之（第0000000000號警卷第二頁反面），並非徒手；被告損壞
    者為告訴人所有房屋之房門，並非門鎖（第0000000000號警卷第一頁
    反面、第二頁反面、第三頁，第五八七二號偵查卷第十一頁反面），以上各節，
    公訴意旨均有誤載，應予更正。又被告以腳踢壞房門，並非以所有之鑰匙損壞房
    門（第0000000000號警卷第二頁反面、第五八七二號偵查卷第七頁、
    第十一頁反面、原審卷第二十三頁），亦為原判決所誤載，併予更正。
三、原審以被告罪証明確，因予適用刑法第五十六條、第三百二十一條第一項第三款
    、第三百五十四條，罰金罰鍰提高標準條例第一條前段，並審酌被告曾因恐嚇等
    案件，經臺灣嘉義地方法院於八十九年十二月二十日以八十九年度易字第八四七
    號判決就恐嚇部分處有期徒刑二月，就毀損部分處罰金四千元，緩刑二年並交付
    保護管束，於九十年二月八日確定，有臺灣高等法院被告全國前案紀錄表在卷可
    按（不構成累犯），及被告素行欠佳，所犯已造成告訴人財產上之損失，犯後未
    能坦承犯行，復未賠償損害或取得告訴人原諒，仍飾詞辯解，未見具體悔過之態
    度及其他一切情狀，分別量處有期徒刑七月、拘役二十日，被告所有持以竊盜之
    電鑽均未據扣案，為免執行發生困難，爰不諭知沒收。本院經核原判決認事用法
    並無不合，量刑亦稱妥適。被告未具理由提起上訴，並無理由，應予駁回。
四、被告經合法傳喚，無正當理由不到庭，爰不待其陳述逕行判決。
據上論斷，應依刑事訴訟法第三百六十八條、第三百七十一條，判決如主文。
本案經檢察官蘇南桓 到庭執行職務。
中      華      民      國    九十二    年      六      月      五      日
                                  臺灣高等法院臺南分院刑事第五庭
                                          審判長法官  鄭  文  肅
                                                法官  王  浦  傑
                                                法官  陳  珍  如
右正本證明與原本無異。
不得上訴。
                                           法院書記官  周  美  莉
中      華      民      國    九十二    年      六      月      六      日
附錄：本判決論罪科刑法條全文
刑法第三百二十一條第一項
犯竊盜罪而有左列情形之一者，處六月以上五年以下有期徒刑：
一  於夜間侵入住宅或有人居住之建築物、船艦，或隱匿其內而犯之者。
二  毀越門扇、牆垣或其他安全設備而犯之者。
三  攜帶兇器而犯之者。
四  結夥三人以上而犯之者。
五  乘火災、水災或其他災害之際而犯之者。
六  在車站或埠頭而犯之者。
刑法第三百五十四條
毀棄、損壞前二條以外之他人之物或致令不堪用，足以生損害於公眾或他人者，處二
年以下有期徒刑、拘役或五百元以下罰金。


司法院資訊處製作；財團法人民間司法改革基金會備份。
